【裁判字號】    92,上訴,2284
【裁判日期】    920822
【裁判案由】    違反槍砲彈藥刀械管制條例
【裁判全文】
臺灣高等法院刑事判決                          九十二年度上訴字第二二八四號
    上  訴  人
    即  被  告  甲○○
    選任辯護人  李韶生  律師
右上訴人因違反槍砲彈藥刀械管制條例案件，不服臺灣桃園地方法院九十二年度訴字
第一七０號，中華民國九十二年四月二十二日第一審判決（起訴案號：臺灣桃園地方
法院檢察署九十一年度偵字第一八六九三號），提起上訴，本院判決如左：
    主  文
上訴駁回。
    事  實
一、甲○○於民國（下同）九十一年六月二日（起訴書載為九十一年六月初某日），
    在桃園縣桃園市○○路與建國路交叉路口處，收受游輝言（已於九十一年七月十
    日死亡，經臺灣桃園地方法院檢察署檢察官另為不起訴處分在案）所交付保管具
    有殺傷力之由仿ＦＮ廠半自動手槍製造之金屬玩具手槍，更換土造金屬槍管改造
    之改造手槍一把（槍枝管制編號：0000000000號），及供上述槍械使
    用之具有殺傷力之玩具金屬彈殼加裝直徑八ｍｍ金屬彈頭而成之改造子彈三顆（
    其中一顆已因鑑定試射而滅失）後，旋基於寄藏之犯意，將上開槍械及子彈置放
    在其桃園縣蘆竹鄉○○村○○街二六二號之住處而寄藏之。嗣於同年八月十一日
    七時許，甲○○因見其友人在桃園縣中正路三六六號前與人發生爭執，即攜帶上
    開槍械、子彈至該處助勢。迄至同年十月八日二十時許，甲○○主動攜帶上開槍
    械、子彈至桃園縣警察局桃園分局自首並報繳，因而查悉上情。
二、案經桃園縣警察局桃園分局報告臺灣桃園地方法院檢察署檢察官偵查起訴。
    理  由
一、訊據上訴人即被告迭於警訊、偵查、原審及本院審理時均坦承右揭犯行不諱（見
    偵卷第四頁背面、第五頁、第十四頁背面、第十五頁正面；原審九十二年三月四
    日訊問筆錄、九十二年四月八日審判筆錄；本院九十二年八月八日審判筆錄），
    並經證人王強生於偵查中證述在卷（見偵卷第四十一頁背面、第四十二頁正面）
    。而上開扣案手槍及子彈，經內政部警政署刑事警察局鑑驗，其結果略以：（一
    ）送鑑手槍一支（槍枝管制編號0000000000），認係由仿ＦＮ廠半自
    動手槍製造之金屬玩具手槍，更換土造金屬槍管改造而成之改造手槍，機械性能
    良好，可擊發適用子彈，認具殺傷力。（二）送鑑子彈三顆，認係由玩具金屬彈
    殼加裝直徑約八ｍｍ之金屬彈頭而成之改造子彈，採樣一顆試射，可擊發，認具
    殺傷力等語，有上開警察局九十一年十二月十二日刑鑑字第○九一○二八七六○
    九號槍彈鑑定書乙份在卷可稽（見偵卷第三十三頁至第三十八頁）；此外，並有
    前開改造玩具手槍一枝、子彈三顆（其中一顆已因鑑定試射而滅失）扣案可證及
    照片三張附卷可稽（見偵卷第八頁至第十頁）。是本件事證明確，被告犯行堪以
    認定，應予依法論科。
二、核被告所為，係犯槍砲彈藥刀械管制條例第十一條第四項之未經許可寄藏可發射
    子彈具有殺傷力之改造玩具手槍罪及同條例第十二條第四項未經許可寄藏具有殺
    傷力子彈罪。又被告寄藏上開手槍、子彈係受人委託代為保管，其保管之本身雖
    亦屬持有，惟此之持有係寄藏之當然結果，故不應另就其持有之行為予以論罪（
    最高法院七十四年台上字第三四○○號判例意旨參照）。再被告以一寄藏行為，
    同時觸犯上開兩罪名，應依刑法第五十五條想像競合犯規定，從一重之未經許可
    寄藏可發射子彈之改造玩具手槍罪論。另警方係依據線報，有不明人士於九十一
    年八月十一日七時三十分許，在桃園縣桃園市○○路三百六十六號前互相鬥毆，
    而其中有一人持改造手槍一把到場助勢，惟並無人正式報案，雖警方持續調查，
    仍不能確知是否有人犯罪或何人犯罪，此業據證人即桃園縣警察局桃園分局偵查
    員王強生於偵查及原審審判時到庭結證稱：「當初我們只知道在中正路三六六號
    發生打架事件，但當事人沒有正式報案，我們得知其中有一個黑道分子有帶槍去
    現場，我們尋線追查，過了一、兩個月，蘇（即被告）自己帶槍來投案。」、「
    （問：當初是否已知帶槍的人就是蘇？）不知道，只知有人帶槍去。」、「．．
    ．我們是接獲電話報案有人持有槍械，時間我記不起來，但地點報案人稱是在三
    民路與中正路口的好樂迪ＫＴＶ前面，我們有去查訪現場附近的人，但他們不願
    做筆錄，另也有訪談桃園市具有幫派色彩的人，我們不知道究竟何人持有槍械，
    直到被告拿槍械來投案後我們才確定。」等語在卷可按（見偵卷第四十一頁背面
    、第四十二頁正面；原審九十二年四月八日審判筆錄），是可知當時雖有人以電
    話告知警方「在桃園縣桃園市○○路與中正路口的好樂迪ＫＴＶ前面，有人持有
    槍械」之情事，惟該人究係持有何種槍械到現場？是制式槍械或改造槍械或僅只
    是玩具槍械？且究係何人持有？均不確定，亦即警方對於上開情事是否構成犯罪
    及犯罪嫌疑人究竟是誰，並無任何確切之根據以資合理懷疑被告有右揭犯行，而
    按刑法第六十二條所謂發覺，固非以有偵查犯罪權之機關或人員確知其人犯罪無
    誤為必要，而於對其發生嫌疑時，即得謂為已發覺；但此項對犯人之嫌疑，仍須
    有確切之根據得為合理之可疑者，始足當之，若單純主觀上之懷疑，要不得謂已
    發生嫌疑，最高法院七十二年台上字第六四一號判例意旨足資參照。則依上所述
    ，本件警方查獲前，對被告甚至連單純主觀上之懷疑亦無足當之，是被告於九十
    一年十月八日攜帶上開槍、彈至警局坦承犯罪，核與槍砲彈藥刀械管制條例第十
    八條第一項前段自首並報繳全部槍、彈之規定相符，應依上開規定減輕其刑。原
    審以被告罪證明確，而適用槍砲彈藥刀械管制條例第十一條第四項、第十二條第
    四項、第十八條第一項前段，刑法第十一條前段、第五十五條、第四十二條第二
    項、第三十八條第一項第一款，罰金罰鍰提高標準條例第二條，現行法規所定貨
    幣單位折算新台幣條例第二條，並審酌被告之素行、犯罪之動機、手段、目的，
    犯罪所生之危害，犯後坦承犯行，態度尚稱良好等一切情狀，量處有期徒刑十月
    ，併科罰金新臺幣五萬元，並諭知罰金如易服勞役之折算標準。復說明扣案之仿
    ＦＮ廠半自動手槍製造之金屬玩具手槍，更換土造金屬槍管改造而成之改造手槍
    一枝（槍枝管制編號0000000000）、由玩具金屬彈殼加裝直徑約八ｍ
    ｍ之金屬彈頭而成之改造子彈二顆（另一顆業因鑑定試射而滅失），均屬違禁物
    ，應依刑法第三十八條第一項第一款之規定，併予宣告沒收之。經核原判決上開
    認事用法，洵無違誤，量刑亦屬妥適。被告上訴意旨徒以其妻已懷孕，而請求予
    以宣告緩刑云云，惟查，被告曾於九十一年間因業務過失傷害案件，經臺灣士林
    地方法院判處有期徒刑三月，於九十二年五月十六日經易科罰金執行完畢確定，
    有本院被告全國前案紀錄表在卷可稽，並據被告陳明在卷，其既曾受有期徒刑以
    上刑之宣告，已不符法定案件，自難依其請求予以宣告緩刑，上訴為無理由，應
    予駁回。
據上論斷，應依刑事訴訟法第三百六十八條，判決如主文。
本案經檢察官林炳雄到庭執行職務。
中      華      民      國    九十二    年      八      月    二十二    日
                              台灣高等法院刑事第十二庭
                                    審判長法  官  劉  景  星
                                          法  官  沈  宜  生
                                          法  官  陳  志  洋
右正本證明與原本無異。
如不服本判決應於收受送達後十日內向本院提出上訴書狀，其未敘述上訴之理由者並
得於提起上訴後十日內向本院補提理由書（均須按他造當事人之人數附繕本）。
                                          書記官  蔡  佩  珊
中      華      民      國    九十二    年      八      月    二十五    日
附錄：本案論罪科刑法條全文
槍砲彈藥刀械管制條例第十一條：
未經許可，製造、販賣或運輸第四條第一款所稱其他可發射金屬或子彈具有殺傷力之
各式槍砲者，處五年以上有期徒刑，併科新台幣一千萬元以下罰金。
未經許可，轉讓、出租或出借前項所列槍砲者，處三年以上十年以下有期徒刑，併科
新台幣七百萬元以下罰金。
意圖供自己或他人犯罪之用，而犯前二項之罪者，處無期徒刑或七年以上有期徒刑，
併科新台幣一千萬以下罰金。
未經許可，持有、寄藏或意圖販賣販賣而陳列第一項所列槍砲者，處一年以上七年以
下有期徒刑，併科新台幣七百萬元以下罰金。
第一項至第三項之未遂犯罰之。
槍砲彈藥刀械管制條例第十二條第四項
未經許可，持有、寄藏或意圖販賣而陳列子彈者，處五年以下有期徒刑，併科新台幣
三百萬以下罰金。


司法院資訊處製作；財團法人民間司法改革基金會備份。
